【裁判字號】    94,交聲,611
【裁判日期】    950427
【裁判案由】    聲明異議
【裁判全文】
臺灣高雄地方法院交通事件裁定         94年度交聲字第611號
原處分機關  高雄市政府
異  議  人  甲○○
上列受處分人因違反道路交通管理處罰條例案件，對於附表編號
1 至4 所示之高雄市政府交通局及高雄市政府警察局舉發違反道
路交通管理事件通知單及編號5 至15之高雄市政府之行政處分，
聲明異議，本院裁定如下：
    主  文
異議駁回。
    理  由
一、就附表編號1 至4 之高雄市政府交通局及高雄市政府警察局
    舉發違反道路交通管理事件通知單部分：
  (一)按依道路交通管理處罰條例所定罰鍰之處罰，行為人接獲違
    反道路交通管理事件通知單後，應於15日內，到達指定處所
    聽候裁決，道路交通管理處罰條例第9 條定有明文。又裁決
    機關對於違反道路交通管理事件於訊問完畢後，除有繼續調
    查之必要外，應使用違反道路交通管理事件裁決書即時裁決
    之；裁決書經裁決後，應當場實施宣告，將裁決書內容宣示
    於被處罰人，並告以如不服裁決者，得於接收裁決書之翌日
    起20日內提出聲明異議於原裁決機關轉送管轄地方法院審理
    ；再受處分人不服道路交通管理處罰條例第8 條主管機關所
    為之處罰，得於接到裁決之翌日起，20日內向管轄地方法院
    聲明異議，違反道路交通管理事件統一裁罰標準及處理細則
    第41條、第45條及道路交通管理處罰條例第87條亦分別定有
    明文。故交通違規行為人於接獲舉發違反道路交通管理事件
    通知單後，如認舉發之事實與違規情形不符者，應先行至指
    定裁決機關處所聽候裁決，而於不服該裁決機關裁決時，始
    得向管轄地方法院聲明異議。
  (二)查本件異議人甲○○於附表編號1 至4 所事之時間、地點，
    因違反各該附表所示之違規事實，而經高雄市政府交通局及
    高雄市政府警察局舉發違規，並製發如附表編號1 至4 之舉
    發違反道路交通管理事件通知單，並寄發異議人收受，然高
    雄市政府至今尚未裁決，異議人卻逕於民國94年11月18日向
    本院聲明異議等情，有異議狀1 紙、通知單4 紙、及高雄市
    政府交通局95年3 月24日高市交裁字第0950010623號函1 份
    附卷可稽，是本件異議人就附表編號1 至4 部分，因違反交
    通管理事件，而遭舉發之違規行為尚未經主管交通事件裁決
    事務之高雄市政府裁決，異議人即逕向本院聲明異議，揆諸
    首揭條文及說明，此部分之異議程序為不合法，且不得補正
    ，應予駁回。至異議人若俟經高雄市政府就異議人上開之違
    規行為為裁決，於收到裁決書後，如不服該裁決內容，自可
    於法定期間20日內另行聲明異議，併此敘明。
二、就附表編號5 至14之高雄市○○○○道路交通管理事件裁決
    書部分：
  (一)按受處分人不服道路交通管理處罰條例第八條所定主管機關
    所為之處罰者，得於接到裁決書之翌日起20日內，向管轄地
    方法院聲明異議；又交通法庭認聲明異議不合法律上之程式
    ，且其不合法律上之程式無從補正者，應以裁定駁回之，道
    路交通管理處罰條例第87條第1 項、道路交通案件處理辦法
    第18條分別定有明文。次按，依道路交通管理處罰條例第87
    條規定向管轄法院聲明異議之期間，自裁決送達之翌日起算
    ，並得依法扣除在途期間；再處理違反道路交通管理事件，
    有關文書送達之規定，依行政程序法之規定，道路交通案件
    處理辦法第12條、違反道路交通管理事件統一裁罰標準及處
    理細則第5 條亦分別定有明文。復按處理違反道路交通管理
    事件，有關文書送達之程序，依行政程序法之規定；送達，
    於應受送達人之住居所、事務所或營業所為之；於應送達處
    所不獲會晤應受送達人時，得將文書付與有辨別事理能力之
    同居人、受僱人或應送達處所之接收郵件人員。應受送達人
    或其同居人、受僱人、接收郵件人員無正當理由拒絕收領文
    書時，得將文書留置於應送達處所，以為送達；又送達不能
    依前2 條規定為之者，得將文書寄存送達地之地方自治或警
    察機關，並作送達通知書兩份，一份黏貼於應受送達人住居
    所、事務所、營業所或其就業處所門首，另一份交由鄰居轉
    交或置於該送達處所信箱或其他適當位置，以為送達。前項
    情形，由郵政機關為送達者，得將文書寄存於送達地之郵政
    機關。寄存機關自收受寄存文書之日起，應保存3 個月；違
    反道路交通管理事件統一裁罰基準及處理細則第5 條，行政
    程序法第72條第1 項前段、第73條第1 項、第3 項、第74條
    分別定有明文。
  (二)經查，本件異議人即受處分人甲○○之住所為高雄市○○區
    ○○街165 巷22號，此觀諸異議人聲請異議狀之記載自明。
    而附表編號5 至14裁罰異議人之高雄市○○○○道路交通管
    理事件裁決書，均分別由郵政機關之郵務人員於民國94年10
    月20日送達異議人本人，此有高雄市政府交通局交通事件裁
    決處送達證書影本10紙在卷足稽，揆諸上揭道路交通管理事
    件統一裁罰標準及處理細則第5 條、行政程序法第74條之規
    定，異議人如對原處分機關是項裁決不服欲提起異議，其20
    日之合法提出異議期間為自送達裁決書之翌日即94年10月21
    日起至同年11月9 日止，又異議人居住於高雄市○○區○○
    街165 巷22號，與管轄地方法院即本院之間並無在途期間之
    扣除問題，從而，異議人遲至94年11月18日始向本院聲明異
    議，此有異議狀上所蓋本院收狀戳章在卷可稽，顯已逾越法
    定20日聲明異議不變期間，此部分聲明異議即不合法律上程
    式，且不得補正，應予駁回。
三、就附表編號15之高雄市○○○○道路交通管理事件裁決書部
    分：
  (一)按道路交通管理處罰條例第63條第1 項規定：「汽車駕駛人
    有左列各款所列條款之一者，除依原條款處罰鍰外，並予記
    點：1.有第33條... 第40條第1 項... ，各記違規點數一點
    。3.有第43條、第53條或第54條情形之一者，各記違規點數
    三點」；同條第3 項前段規定：「汽車駕駛人在六個月內，
    違規記點共達六點以上者，吊扣駕駛執照一個月」。
  (二)經查，異議人因於附表標號6 、7 、9 、11至14所示之時間
    、地點有裁決書所載之交通違規行為，而遭違規記點。其中
    編號6 係違反道路交通管理處罰條例第53條第1 項之規定，
    遭記違規點數3 點，而編號7 、9 、11至13均係違反道路交
    通管理處罰條例第40條第1 項之規定，各遭記違規點數1 點
    ，編號14則係違反道路交通管理處罰條例第33條第1 項之規
    定，遭記違規點數1 點，此有上揭各裁決書1 紙在卷可稽。
    足見異議人自94年4 月3 日至同月16日間，已因上揭交通違
    規行為遭違規記點達9 點，已達上揭道路交通管理處罰條例
    第63條第3 項前段所定吊扣駕駛執照一個月之標準。從而原
    處分機關依上揭道路交通管理處罰條例第63條第1 項、第3
    項前段之規定，裁處異議人吊扣駕駛執照1 個月之處分，核
    無不當。異議人就此部分聲明異議，即無理由，應予駁回。
四、據上論結，應依道路交通案件處理辦法第18條，裁定如主文
    。
中    華    民    國    95    年    4     月    27    日
                      交通法庭  法  官  紀凱峰
附表
┌──┬────────┬────────┬──────┬───────┬─────────────┐
│編號│舉發或裁決機關  │舉發或裁決案號  │  違規時間  │  違規地點    │     違  反  法  條       │
├──┼────────┼────────┼──────┼───────┼─────────────┤
│ 1  │高雄市政府交通局│高市交停字第    │94年7月11日 │高雄市○○○路○道路交通管理處罰條例第56條│
│    │舉發（未經裁決）│1B0000000 號    │上午8 時24分│              │第1項第11款               │
├──┼────────┼────────┼──────┼───────┼─────────────┤
│ 2  │同上            │高市交停字第    │94年7月11日 │高雄市○○○路│同上                      │
│    │                │1B0000000號     │下午4時18分 │              │                          │
├──┼────────┼────────┼──────┼───────┼─────────────┤
│ 3  │同上            │高市交停字第    │94年7 月12日│高雄市○○○路│同上                      │
│    │                │1B0000000號     │下午3時28分 │              │                          │
├──┼────────┼────────┼──────┼───────┼─────────────┤
│ 4  │高雄市政府警察局│高市警交福字第  │94年6 月12日│高雄市○○路○○道路交通管理處罰條例第53條│
│    │舉發（未經裁決）│BD0000000號     │下午5時41分 │華安街口      │第1項                     │
├──┼────────┼────────┼──────┼───────┼─────────────┤
│ 5  │高雄市政府裁決  │高市府交裁字第  │94年4 月24日│國道一號南下  │道路交通管理處罰條例第33條│
│    │                │32-ZEA019893號  │下午2時48分 │363.2公里處   │第1項                     │
├──┼────────┼────────┼──────┼───────┼─────────────┤
│ 6  │高雄市政府裁決  │高市府交裁字第  │94年4 月16日│高雄市○○路○○道路交通管理處罰條例第53條│
│    │                │32-BD0000000號  │下午1時27分 │壽昌路口      │第1項                     │
├──┼────────┼────────┼──────┼───────┼─────────────┤
│ 7  │高雄市政府裁決  │高市府交裁字第  │94年4 月10日│高雄市○○路○○道路交通管理處罰條例第40條│
│    │                │32-BC0000000號  │下午1時40分 │四維路口      │第1項                     │
├──┼────────┼────────┼──────┼───────┼─────────────┤
│ 8  │高雄市政府裁決  │高市府交裁字第  │94年4 月8 日│台北縣中和市○○道路交通管理處罰條例第56條│
│    │                │32-COP190635號  │上午7時     │光路          │第1項第11款               │
├──┼────────┼────────┼──────┼───────┼─────────────┤
│ 9  │高雄市政府裁決  │高市府交裁字第  │94年4 月7 日│台北縣貢寮鄉○○道路交通管理處罰條例第40條│
│    │                │32-CG0000000號  │上午7時59分 │二線99.2公里處│第1項                     │
├──┼────────┼────────┼──────┼───────┼─────────────┤
│ 10 │高雄市政府裁決  │高市府交裁字第  │94年4 月7 日│台北縣中和市○○道路交通管理處罰條例第56條│
│    │                │32-COP190415號  │下午8時20分 │光路          │第1項第11款               │
├──┼────────┼────────┼──────┼───────┼─────────────┤
│ 11 │高雄市政府裁決  │高市府交裁字第  │94年4 月5 日│斗六市○○○  ○道路交通管理處罰條例第40條│
│    │                │32-KK0000000號  │上午2時32分 │253公里處     │第1項                     │
├──┼────────┼────────┼──────┼───────┼─────────────┤
│ 12 │高雄市政府裁決  │高市府交裁字第  │94年4 月3 日│台三線428.4 公│道路交通管理處罰條例第40條│
│    │                │32-VA0000000號  │上午6時52分 │里處          │第1項                     │
├──┼────────┼────────┼──────┼───────┼─────────────┤
│ 13 │高雄市政府裁決  │高市府交裁字第  │94年4 月3 日│高雄市○○路○○道路交通管理處罰條例第40條│
│    │                │32-BB0000000號  │上午6 時33分│福中心前      │第1 項                    │
├──┼────────┼────────┼──────┼───────┼─────────────┤
│ 14 │高雄市政府裁決  │高市府交裁字第  │94年4 月3 日│國道十號東向  │道路交通管理處罰條例第33條│
│    │                │32-ZEA015818號  │上午0時45分 │14.7公里處    │第1項                     │
├──┼────────┼────────┼──────┼───────┼─────────────┤
│ 15 │高雄市政府裁決  │高市府交裁字第  │94年4月16日 │六個月內違規記│道路交通管理處罰條例第63條│
│    │                │00-000000000號  │            │點共達六點以上│第3項                     │
└──┴────────┴────────┴──────┴───────┴─────────────┘
以上正本證明與原本無異。
如不服本裁定，應於收受送達後5 日內向本院提出抗告狀。
中    華    民    國    95    年    5     月    4     日
                                書記官  黃進遠


司法院資訊處製作；財團法人民間司法改革基金會備份。
